【裁判字號】    95,交易,58
【裁判日期】    950518
【裁判案由】    公共危險等
【裁判全文】
臺灣嘉義地方法院刑事判決              95年度交易字第58號
公  訴  人  臺灣嘉義地方法院檢察署檢察官
被      告  丙○○
上列被告因公共危險等案件，經檢察官提起公訴（95年度偵字第
1278號），本院合議庭裁定由受命法官獨任進行簡式審判程序，
判決如下：
    主  文
丙○○服用酒類，不能安全駕駛動力交通工具而駕駛，處有期徒
刑拾月。因過失傷害人致重傷，處有期徒刑壹年肆月。應執行有
期徒刑貳年。
    事  實
一、丙○○明知飲酒後駕駛動力交通工具操控能力降低，且不能
    安全駕駛動力交通工具，仍於民國九十五年一月十三日晚上
    某時許，與張圖在嘉義縣鹿草鄉某處飲用啤酒，且客觀上
    已達不能安全駕駛動力交通工具之程度後，竟仍駕駛車牌號
    碼SA－1365號自用小客車，欲載送張圖前往嘉義市，於同
    日晚上八時四十分許，沿嘉義縣鹿草鄉縣嘉一六七
    線公路由東往西行駛，途經該公路四‧二公里處，本應注意
    遵守汽車駕駛人飲用酒類，呼氣中酒精濃度超過０．二五毫
    克或血液中酒精濃度超過百分之０．０五以上者，不得駕車
    ；車輛行駛時，駕駛人應注意車前狀況，隨時採取必要之安
    全措施；汽車在劃有分向限制線之路段，不得駛入來車之車
    道內；而依當時天候晴、夜間無照明、柏油路面乾燥、無缺
    陷、無障礙物、視距良好，並無不能注意之情事，然其因酒
    力發作而疏於注意遵守上開規定，駕車逆向行駛，直接撞擊
    該時由西往東行駛之對向車道上、由甲○○所騎乘搭載乙○○之車牌號碼LXJ－146號機車，造成甲○○所駕駛機車人、
    車倒地，致甲○○受有「腸繫膜撕裂傷併腹內出血及腸壞死
    、右側肱骨骨折及左側橈尺骨骨折、雙側股骨骨折、多處擦
    傷及撕裂傷之傷害及第11/12胸椎脊椎損傷併下肢癱瘓」之
    重大難治傷害；另致乙○○受有右脛骨及腓骨骨折、左股骨
    骨折、骨盆骨折、右小腿皮膚撕裂傷造成皮膚缺損之傷害；
    而上開丙○○所駕駛之車輛因車禍翻落水溝，嗣經嘉義縣消
    防局朴子消防隊吳聰洋等人到場後，先後將張圖、丙○○
    送往長庚紀念醫嘉義分院急救，經該醫院對丙○○抽血檢驗
    ，發現其血液中所含酒精濃度為268mg/dL（換算為呼氣所含
    酒精濃度約為1.34mg/L），而悉上情。
二、案經甲○○、陳曉玲訴由嘉義縣警察局水上分局報告臺灣嘉
    義地方法院檢察署檢察官偵查起訴。
    理  由
一、上揭事實，業據被告丙○○於審理時坦承不諱，並經告訴人
    甲○○、陳曉玲迭於警詢、偵查時指訴綦詳，核與證人張
    圖於警詢、偵查中陳述情節情符，又被告確係於肇事時駕駛
    汽車之人，亦經證人吳聰洋於偵查中結證確認係自乘客座上
    救出之人為張圖無誤（偵卷第16頁），此外，復有嘉義縣
    救護紀錄表影本、長庚紀念醫院嘉義分院臨床病理檢驗報告
    單及嘉義縣警察局水上分局刑法第一百八十五條之三案件測
    試觀察紀錄表各一紙（測出被告血液中所含酒精濃度達268m
    g/dL，換算為呼氣所含酒精濃度約為1.34mg/L，見警卷第22
    、26頁）、道路交通事故現場圖、調查報告表（一）、（二
    ）各一紙、肇事現場及車損照片十四幀在卷可稽。又告訴人
    甲○○確係因本件車禍受有「腸繫膜撕裂傷併腹內出血及腸
    壞死、右側肱骨骨折及左側橈尺骨骨折、雙側股骨骨折、多
    處擦傷及撕裂傷之傷害及第11/12胸椎脊椎損傷併下肢癱瘓
    」之重大難治傷害，告訴人乙○○則受有「右脛骨及腓骨骨
    折、左股骨骨折、骨盆骨折、右小腿皮膚撕裂傷造成皮膚缺
    損」之傷害，有財團法人佛教慈濟綜合醫院大林分院診斷證
    明書二紙（偵卷第22、24頁）、長庚紀念醫院嘉義分院診斷
    證明書二紙（偵卷第20、25頁、本院卷第21頁）在卷可稽。
二、按飲用酒類，呼氣中酒精濃度超過０．二五毫克或血液中酒
    精濃度超過百分之０．０五以上者，不得駕車；汽車駕駛人
    應注意車前狀況，隨時採取必要之安全措施，；又汽車在劃
    有分向限制線之路段，不得駛入來車之車道內。為道路交通
    安全規則第一百十四條第一項第二款、第九十四條第三項、
    第九十七條第二款分別定有明文。查被告係合法考領有駕駛
    執照之人，此有上開調查報告表之記載可據，並為其於警訊
    及審判中自承，是其對於應遵守上開規定自應知之甚稔，且
    依卷附之道路交通事故調查報告表所載，本件肇事當時係天
    候晴、夜間無照明、柏油路面乾燥、無缺陷、無障礙物、視
    距良好等情，則被告並無不能注意之情事，詎仍疏未注意上
    開規定，因而肇事，致告訴人甲○○、陳曉玲受有上述之傷
    害，足見被告於本件車禍確有違反上述交通安全規則至明；
    告訴人甲○○、陳曉玲則無過失情形，是被告駕車有上開過
    失行為，至為明確。又告訴人甲○○、陳曉玲因本件車禍而
    受傷，已如前述，其與被告之過失行為間顯有相當因果關係
    ；綜上事證，被告審判中自白確與事實相符，要屬無疑；本
    案事證明確，被告犯行，應堪認定。
三、按於身體或健康，有重大不治或難治之傷害，為重傷，刑法
    第十條第四項第六款定有明文，告訴人甲○○因本件車禍受
    有「腸繫膜撕裂傷併腹內出血及腸壞死、右側肱骨骨折及左
    側橈尺骨骨折、雙側股骨骨折、多處擦傷及撕裂傷之傷害及
    第11/12胸椎脊椎損傷併下肢癱瘓」之傷害，顯已達重大難
    治之程度，為重傷害；是核被告酒後駕車不慎致告訴人甲○○受傷致併下肢癱瘓等重大難治傷害、致告訴人陳曉玲受傷
    等所為，係犯刑法第一百八十五條之三公共危險罪、第二百
    八十四條第一項後段之過失傷害致重傷罪、第二百八十四條
    第一項前段過失傷害罪。被告一駕駛行為，同時致告訴人陳
    陳曉玲、甲○○二人分別受傷或致重傷害，一行為觸犯二相
    異罪名，為異種想像競合犯，應依刑法第五十五條規定從其
    情節較重致過失傷害致重傷罪處斷。被告所犯上開公共危險
    、過失致重傷二罪間，犯意各別，行為互異，應分論併罰。
    又被告酒醉駕車，因而致人受傷，就過失傷害致重傷罪、過
    失傷害部分，應依道路交通管理處罰條例第八十六條第一項
    之規定，加重其刑至二分之一。又警卷卷附之嘉義縣警察局
    道路交通事故肇事人自首情形紀錄表（警卷第39頁），雖就
    被告部分勾選記載「報案人或勤指中心轉來資料未報明肇事
    人姓名，處理人員前往傷者就醫之醫院處理時，肇事人在場
    ，並當場承認為肇事人」，惟核諸警詢筆錄內，被告並未承
    認其肇事車輛駕駛人，反而供陳係張圖駕駛（警卷第7頁
    ），殊無自首接受裁判之意，是前開自首情形紀錄表之勾選
    ，顯屬有誤，而與自首情形未合，併予敘明。
四、爰審酌被告雖無犯罪紀錄，素行尚佳（有臺灣高等法院被告
    前案紀錄表附卷可按），然酒後無視他人生命安全而駕車，
    肇致告訴人甲○○、陳曉玲傷勢嚴重，被告肇事後迄言詞辯
    論終結前，既未與告訴人甲○○、陳曉玲達成民事上和解，
    當庭表示僅能賠償新台幣（下同）一、二十萬元，然迄未為
    任何賠償給付，為被告於審理供陳甚明（本院卷第31頁），
    惟被告肇事迄今四月有餘，仍空言無力賠償，亦未為任何處
    理之犯後態度；及被告打零工為業，收入不固定，月入約一
    萬餘元，未婚等生活狀況，告訴人甲○○、陳曉玲年值青少
    ，受有重大難治傷害或普通傷害後，須長期復健治療，告訴
    人甲○○更因脊椎損傷癱瘓，其與家屬精神及經濟上負擔何
    其沈重，其請求之賠償金額為告訴人傷勢療養及長期照顧所
    需，被告遲未為積極和解及賠償，殊無彌補其犯罪所造成損
    害之情狀及盡力悔改之犯後態度，量處如主文所示之刑，並
    定其應執行刑，以資懲儆。
據上論斷，應依刑事訴訟法第二百七十三條之一第一項、第二百
九十九條第一項前段，道路交通管理處罰條例第八十六條第一項
，刑法第一百八十五條之三、第二百八十四條第一項前段、後段
、第五十五條、第五十一條第五款，罰金罰鍰提高標準條例第一
條前段，判決如主文。
本案經檢察官侯德人到庭執行職務
中    華    民    國    95    年    5     月    18    日
                  刑事第一庭    法  官  蔡廷宜
以上正本證明與原本無異。
如不服本判決，應於判決送達後10日內，向本院提出上訴狀。
中    華    民    國    95    年    5     月    18    日
                            書記官  蕭琪男
附錄論罪法條全文：
中華民國刑法第185條之3
服用毒品、麻醉藥品、酒類或其他相類之物，不能安全駕駛動力
交通工具而駕駛者，處1年以下有期徒刑、拘役或3萬元以下罰金
。
中華民國刑法第284條
(過失傷害罪)
因過失傷害人者，處6月以下有期徒刑、拘役或500元以下罰金，
致重傷者，處1年以下有期徒刑、拘役或500元以下罰金。
從事業務之人，因業務上之過失傷害人者，處1年以下有期徒刑
、拘役或1千元以下罰金，致重傷者，處3年以下有期徒刑、拘役
或2千元以下罰金。


司法院資訊處製作；財團法人民間司法改革基金會備份。
